【裁判字號】    90,易,605
【裁判日期】    900424
【裁判案由】    違反商標法
【裁判全文】
臺灣高雄地方法院刑事判決                            九十年度易字第六五號
    公  訴  人  臺灣高雄地方法院檢察署檢察官
    被      告  丙○○
右列被告因違反商標法案件，經檢察官提起公訴（八十九年度偵字第二七五七四號、
第二八五一五號、九十年度偵字第九一六號、第一一三七號、第一一三八號），本院
判決如左：
    主  文
丙○○共同連續明知為意圖欺騙他人，於同一商品，使用相同於他人註冊商標之圖樣
之商品而販賣，處拘役伍拾日，如易科罰金，以參佰元折算壹日。
扣案如附表所示之仿冒商標圖樣物共計壹佰伍拾只，均沒收。
    事  實
一、丙○○與乙○○、甲○○（以上二人另行審結）明知如附表所示之皮件，其上之
    「ＬＶ（Louis  Vuitton）」、「ＣＨＡＮＥＬ」、「ＦＥＮＤＩ」、「ＤＵＮ
    ＨＩＬＬ」、「ＰＲＡＤＡ」、「ＧＵＣＣＩ」、「ＭＵＲＡＫＡＭＩ」、「Ｂ
    ＯＳＳ」、「ＭＯＮＴＢＬＡＮＣ」、「ＶＥＲＳＵＳ」文字及圖樣，分別係法
    商路易威登馬爾悌耶公司（以下簡稱路易威登公司）、瑞士商香奈兒股份有限公
    司（以下簡稱為香奈兒公司）、義大利商芬蒂艾德有限公司（以下簡稱為芬蒂公
    司）、英商奧佛雷旦喜股份有限公司（以下簡稱旦喜公司）、盧森堡商普瑞弗公
    司（以下簡稱普瑞弗公司）、義大利商固喜歡固喜公司（以下簡稱固喜公司）、
    德商雨果伯斯公司（以下簡稱雨果伯斯公司）、德商萬寶龍文具有限公司（以下
    簡稱萬寶龍公司）及義大利商吉安妮凡賽斯股份有限公司（以下簡稱凡賽斯公司
    ）向我國經濟部中央標準局（已於民國八十八年一月二十六日改制為經濟部智慧
    財產局）申請註冊登記，並取得商標專用權之商標，分別指定使用於各種書包、
    手提箱袋、旅行袋、皮夾及其他應屬本類之一切商品，為相關大眾所共知之商標
    圖樣，且均尚在專用期間內，任何人未經該等商標專用權人之同意或授權，不得
    於同一商品或類似商品，使用相同或近似於此等註冊商標商品。詎渠等竟共同基
    於意圖欺騙他人而販賣前開商品之犯意聯絡，未經上開商標專用權人之同意或授
    權，由甲○○於八十九年十一月底某日，將如附表所示之仿冒商品皮件交由乙○
    ○，再由乙○○以每日新台幣（下同）八百元之代價，僱用丙○○負責販賣前開
    仿冒皮件，並自八十九年十一月底某日起，連續在高雄市新興區○○○路六十六
    號楓葉麵包店前擺設攤位，以每只四百元至五百元不等之價格，販賣予不特定顧
    客牟利。嗣於八十九年十二月五日晚間八時三十分許，為警在上址當場查獲，並
    扣得如附表所示之仿冒皮件一百五十只。
二、案經路易威登公司告訴暨高雄市政府警察局苓雅分局報告臺灣高雄地方法院檢察
    署檢察官偵查起訴。
    理  由
一、右揭事實，迭據被告丙○○於警訊、偵查中及本院審理時坦承不諱，核與告訴人
    普瑞弗公司之代理人林夏滋於偵查中及本院審理時之指述情節相符，並據證人王
    士銘於警訊及偵查中證述屬實，且有如附表所示商標圖樣之經濟部中央標準局商
    標註冊證等件附卷可稽；此外，復有如附表所示之物扣案可資佐證，被告自白顯
    與事實相符。本件事證明確，被告犯行洵堪認定。
二、核被告丙○○所為，係犯商標法第六十三條之販賣仿冒商品罪。被告與乙○○、
    甲○○間，有犯意聯絡及行為分擔，為共同正犯。又其先後多次販賣行為，時間
    緊接，方法相同，觸犯構成要件相同之罪名，顯係基於概括之犯意為之，應依連
    續犯之規定，以一罪論，並加重其刑。又被告以一行為侵害前開享有商標專用權
    公司之註冊商標，為同種想像競合犯，應依刑法第五十五條規定，從一重處斷。
    爰審酌商標具有辨識商品來源之功用，企業者通常經過相當時間並投入大量資金
    於商品之行銷及品質之改良，始得使該商標具有代表一定品質之效，被告竟為貪
    圖小利，販賣品質低劣之仿冒品，對商標權人之權益侵害非小，並有害國家之國
    際形象，惟念其並未有任何前科，有臺灣高雄地方法院檢察署刑案資料查註紀錄
    表及臺灣高等法院被告全國前案紀錄表各一份在卷可參，素行尚稱良好，且犯後
    坦承犯行，販賣之時間非長、數量非鉅等一切情狀，量處如主文所示之刑，以資
    懲儆。又刑法第四十一條業已於九十年一月十日修正公布，並於同年月十二日生
    效，其第一項前段規定為「犯最重本刑為五年以下有期徒刑以下之刑之罪，而受
    六個月以下有期徒刑或拘役之宣告，因身體、教育、職業、家庭之關係或其他正
    當事由，執行顯有困難者，得以一元以上三元以下折算一日，易科罰金。」，本
    件被告犯罪時間雖在上開條文修正生效前，然依刑法第二條第一項前段規定，行
    為後法律有變更者，應適用裁判時之法律，故依刑法第二條第一項前段之規定，
    就被告所宣告之刑併以諭知易科罰金之折算標準。至扣案如附表所示仿冒之皮件
    計一百五十件，係渠等共同犯該法第六十三條所用之物，依同法第六十四條之規
    定，不問屬於犯人與否，均宣告沒收。
據上論斷，應依刑事訴訟法第二百九十九條第一項前段，商標法第六十三條、第六十
四條，刑法第十一條前段、第二條第一項前段、第二十八條、第五十六條、第五十五
條、第四十一條第一項，罰金罰鍰提高標準條例第二條，判決如主文。
中      華      民      國    九十      年      四      月    二十四    日
                                  臺灣高雄地方法院刑事第一庭
                                      法  官   陳玉聰
右正本證明與原本無異。
如不服本判決，應於判決送達後十日內，向本院提出上訴狀。
                                      書記官   鄭淑臻
中      華      民      國     九十     年      四      月     二十四   日
附錄本案論罪科刑法條全文：
商標法第六十三條
明知為前條商品而販賣、意圖販賣而陳列、輸出或輸入者，處一年以下有期徒刑、拘
役或科或併科新台幣五萬元下以罰金。
商標法第六十四條：
犯前二條之罪所製造、販賣、陳列、輸出或輸入之商品，不問屬於犯人與否，沒收之
。


司法院資訊處製作；財團法人民間司法改革基金會備份。
